臺灣臺北地方法院小額民事判決
111年度北小字第4519號
原      告  蔡昕晨  
被      告  陳建忠  
上列當事人間返還押租金事件，本院判決如下：
    主      文
原告之訴駁回。
訴訟費用新臺幣壹仟元由原告負擔。 
    理      由
一、原告主張：原告與被告簽訂房屋租賃契約（下稱系爭契約）
    ，由原告向被告租賃門牌號碼：臺北市○○區○○街00號6樓（
    下稱系爭房屋），每月租金新臺幣（下同）11,500元，期間
    自民國106年11月10日起至107年11月9日止，原告已給付被
    告2個月押租金共23,000元。然107年11月9日屆期後，兩造
    未再簽訂租約，原告仍給付租金，兩造轉為不定期限租賃關
    係。直至111年7月9日兩造終止系爭契約，原告返還系爭房
    屋後，經原告要求被告返還押租金，然被告於111年7月21日
    僅返還9,811元，剋扣13,188元，經原告詢問被告之代理人
    ，被告代理人主張因屋內馬桶、電視及冰箱有部分損壞，應
    自押租金中扣除，然未見原告舉證證明確實有損壞，或者損
    壞係出自原告非正常使用所生，則被告任意剋扣原告押租金
    13,188元即無理由，應返還原告等語，爰依法提起本件訴訟
    。並聲明：被告應給付13,188元，及自起訴狀繕本送達被告
    之翌日起至清償日止，按年息5%計算之遲延利息。
二、按原告之訴，依其所訴之事實，在法律上顯無理由者，法院
    得不經言詞辯論，逕以判決駁回之；小額訴訟程序，準用簡
    易訴訟程序，而簡易訴訟程序，除本章別有規定外，仍適用
    第一章通常訴訟程序之規定，民事訴訟法第249條第2項、第
    436條第2項、第436條之23分別定有明文。所謂原告之訴，
    依其所訴之事實，在法律上顯無理由者，係指依原告於訴狀
    內記載之事實觀之，在法律上顯然不能獲得勝訴之判決者而
    言。申言之，依據原告所訴之事實不經調查，可認其訴在法
    律上顯無理由而應受敗訴之判決者，即足當之（最高法院96
    年度台上字第2510號判決意旨參照）。又債權債務之主體，
    以締結契約之當事人為準，契約成立生效後，因契約所生之
    債權債務關係即存在於該締約之當事人間（最高法院109年
    度台上字第2638號判決意旨參照）；苟非締結契約之債務人
    ，該契約債權人即不得基於契約對之請求履行債務（最高法
    院109年度台上字第2190號判決意旨參照）。
三、經查，本件原告起訴請求被告返還押租金13,188元云云，並
    提出系爭契約在卷可稽，惟稽諸系爭契約，原告係與訴外人
    莊寓晴簽訂系爭契約，被告並非原告簽訂系爭契約之對象，
    準此以觀，系爭契約既係存在於原告與訴外人莊寓晴之間，
    並非兩造之間，則本於債之相對性原則，應係由原告向訴外
    人莊寓晴請求，而被告並非締結系爭契約之當事人，並非債
    權債務之主體，自無令被告就系爭契約所生債務對原告負給
    付之責任。是原告依系爭契約之法律關係，請求被告給付13
    ,188元，及自起訴狀繕本送達被告之翌日起至清償日止，按
    年息5%計算之遲延利息，依其所訴之事實，在法律上顯無理
    由，爰不經言詞辯論，逕予駁回。
四、據上論結，本件原告之訴顯無理由，依民事訴訟法第436條
    之23、第436條第2項、第249條第2項第2款、第78條，判決
    如主文。本件訴訟費用額，依後附計算書確定如主文所示之
    金額。
中　　華　　民　　國　　111 　年　　10　　月　　11　　日
　　　　　　　        臺北簡易庭　
　　　　　　　　　            法　    官　郭美杏
以上正本係照原本作成。
如不服本判決，須以違背法令為理由，應於判決送達後20日內向
本庭（臺北市○○○路0 段000 巷0 號）提出上訴狀。（須按他
造當事人之人數附繕本）。如委任律師提起上訴者，應一併繳納
上訴審裁判費。
中　　華　　民　　國　　111 　年　　10　　月　　11　　日
            　　　　　　　　　書　記　官  林玗倩
附錄：
一、民事訴訟法第436 條之24第2 項：　　
　　對於小額程序之第一審裁判上訴或抗告，非以其違背法令為
    理由，不得為之。
二、民事訴訟法第436 條之25：　　
　　上訴狀內應記載上訴理由，表明下列各款事項：
    ㈠原判決所違背之法令及其具體內容。
    ㈡依訴訟資料可認為原判決有違背法令之具體事實。
三、民事訴訟法第436 條之32條第2 項：
　　第438 條至第445 條、第448 條至第450 條、第454 條、第
    455 條、第459 條、第462 條、第463 條、第468 條、第46
    9 條第1 款至第5 款、第471 條至第473 條及第475 條第1
    項之規定，於小額事件之上訴程序準用之。
計　　算　　書
項　　　　目             金　額（新臺幣）     　　備　註
第一審裁判費   　 　　   1,000元
合　　　　計　　　       1,000元